【裁判字號】    97,台上,5806
【裁判日期】    971114
【裁判案由】    公共危險
【裁判全文】
最高法院刑事判決            九十七年度台上字第五八０六號
上  訴  人  甲○○
上列上訴人因公共危險案件，不服台灣高等法院高雄分院中華民
國九十七年七月三十一日第二審判決（九十七年度上訴字第五四
五號，起訴案號：台灣高雄地方法院檢察署九十四年度偵字第一
六五一一、一六六二五、一六八一五、一七七三八、一八０八五
、一九三六九號），提起上訴，本院判決如下：
    主  文
上訴駁回。
    理  由
按刑事訴訟法第三百七十七條規定，上訴於第三審法院，非以判
決違背法令為理由，不得為之。是提起第三審上訴，應以原判決
違背法令為理由，係屬法定要件。如果上訴理由書狀並未依據卷
內訴訟資料，具體指摘原判決不適用何種法則或如何適用不當，
或所指摘原判決違法情事，顯與法律規定得為第三審上訴理由之
違法情形，不相適合時，均應認其上訴為違背法律上之程式，予
以駁回。本件原判決已敘明依憑上訴人甲○○於警詢及檢察官訊
問時之自白，佐以證人即執行蒐證警員陳貞顯於第一審證述情節
，並有現場照片、監視錄影翻拍照片在卷可稽。對於上訴人所辯
：伊僅騎乘機車搭載妻子潘玉潔（按經原審判處罪刑確定）路過
，偶遇飆車族在路上競駛，伊未加入飆車行列云云，何以不足採
取，亦已憑卷內證據資料，於理由內詳為指駁說明。因而認為第
一審論處上訴人成年人與少年共同壅塞陸路，致生往來之危險罪
刑（累犯），並依中華民國九十六年罪犯減刑條例規定，減其宣
告刑二分之一，暨諭知易科罰金之折算標準，為無不合，予以維
持，駁回上訴人此部分在第二審之上訴。已詳述所憑之依據及其
認定之理由，所為論斷與卷內證據資料相符，從形式上觀察，並
無何違背法令之情形存在。上訴意旨略以：(一)參加飆車之李志偉
、董雲豪等人均未指陳上訴人加入飆車行列等情，又現場監視錄
影光碟經第一審勘驗結果，亦未拍攝到上訴人飆車畫面。原判決
未有積極事證，又未說明其不採納上述有利於上訴人之證據所憑
理由，即認定上訴人犯刑法第一百八十五條第一項之妨害公眾往
來安全罪，有採證違反證據法則及判決理由不備之違法。(二)原判
決說明上訴人在檢察官訊問時供述：伊知道飆車不對，但飆車並
非伊帶頭，伊已經知錯等語。惟遍查卷內證據資料，並無上開上
訴人之供述存在，有判決理由矛盾之違法云云。經查：(一)證據之
取捨與證據之證明力如何，均屬事實審法院得自由裁量、判斷之
職權；苟其此項裁量、判斷，並不悖乎經驗法則或論理法則，又
於判決內論述其何以作此判斷之心證理由者，即不得任意指摘其
為違法，而據為提起第三審上訴之合法理由。參加飆車之李志偉
、董雲豪等人均未供述或證述上訴人加入飆車行列；監視錄影亦
未拍攝到上訴人飆車畫面等情，可能係受限於個人觀察能力或監
視錄影拍攝範圍，並非即可據以認定上訴人確實未參與飆車，尚
難認為係屬有利於上訴人之事證。原判決已詳為說明依憑上訴人
在警詢及檢察官訊問時所為自白，佐以證人陳貞顯於第一審證述
情節，參酌現場照片、監視錄影翻拍照片等證據資料，據以認定
上訴人犯罪事實之得心證理由（見原判決理由貳、一、(二)），並
無採證違反證據法則或判決理由不備之違法可言。(二)上訴人於民
國九十四年七月十八日檢察官訊問時供述：「（問）你與你太太
（按指潘玉潔）一起飆車？（答）是，我知道不對。」、「（問
）是否殺人？（答）人不是我殺的，飆車不是我帶頭。」「有人
指認你與『紅茶』帶頭，有何意見？（答）我認識『紅茶』，但
我們沒有帶頭，只是在說話。」、「（問）為何飆車？（答）我
無話可說，我知道錯了。」（見九十四年度偵字第一六五一一號
偵查卷第十三、十四頁）。原判決因此說明上訴人於檢察官訊問
時供述：伊知道飆車不對，但飆車並非伊帶頭，伊已經知錯等語
，自無不合。上訴意旨指稱卷內並無上開上訴人之供述存在，有
判決理由矛盾之違法云云，並非依據卷內訴訟資料所為具體指摘
之上訴第三審之適法理由。上訴意旨仍執陳詞，再為事實上之爭
執，或徒憑己見，就原審取捨證據與判斷其證明力之適法行使，
及判決內已明白論斷之事項，任意指摘為違法，並非適法之上訴
第三審理由。其上訴為違背法律上之程式，應予駁回。
據上論結，應依刑事訴訟法第三百九十五條前段，判決如主文。
中    華    民    國  九十七  年   十一   月   十四   日
                      最高法院刑事第六庭
                          審判長法官  洪  清  江
                                法官  韓  金  秀
                                法官  林  勤  純
                                法官  李  錦  樑
                                法官  陳  國  文
      本件正本證明與原本無異
                                      書  記  官
中    華    民    國  九十七  年   十一   月  二十一  日
                                                      v


司法院資訊處製作；財團法人民間司法改革基金會備份。
